福建連江地方法院民事裁定
111年度簡字第27號
原      告  饒瑞香  
被      告  林振坤  
上列當事人間請求清償會款事件，本院於民國111年11月22日言
詞辯論終結，本院裁定如下:
    主  文
原告之訴及假執行之聲請均駁回。
訴訟費用由原告負擔。
    事實及理由
一、原告主張：被告林振坤參加以原告為會首之合會，合會期間
    自民國104年9月6日至111年12月20日止，採內標制，會款每
    一會為新臺幣(下同)1萬元，每月6日開標，會員應於每次開
    標後3日內繳交會款，被告參加一會，並於104年10月6日第
    二次開標時以1,900元得標，原告於104年10月13日已將該次
    會款匯入被告帳戶，其後被告應每月繳納會款1萬元，詎其
    自105年1月6日起開始拖欠會款，原告遂於107年時向福建連
    江地方法院起訴請求被告所欠會款及將來到期有不履行之虞
    之會款，嗣原告與被告成立調解(本院107年度移調字第22號
    ，下稱前案調解)，並經原告聲請強制執行被告在馬祖高中
    之薪資(福建連江地方法院108年度執字第370號併入107年度
    執字第116號執行)，迄今每月均受償約4,000元，惟被告均
    未依前案調解筆錄，自107年9月6日至111年12月20日每月還
    款1萬元，總計65萬元，爰依合會法律關係，請求被告給付
    已到期及將來應給付之會款等語。並聲明：被告應給付原告
    新台幣65萬元，及自民國107年9月26日起至111年12月20日
    止，自清償日止按月息百分之0.4 計算之複利息；原告願供
    擔保，請准宣告假執行。
二、被告則以:被告確實有參與原告所述之合會，也有欠原告所
    述的會款金額，但原告已經有對被告聲請強制執行，被告每
    個月的薪水也都有被扣4,000元給原告等語置辯。　　
三、按調解經當事人合意而成立；調解成立者，與訴訟上和解有
    同一之效力；另和解成立者，與確定判決有同一之效力，為
    民事訴訟法第416 條第1 項、第380條第1 項所分別明定。
    再按除別有規定外，確定之終局判決就經裁判之訴訟標的，
    有既判力；又原告之訴，其訴訟標的為確定判決之效力所及
    者，法院應以裁定駁回之。簡易訴訟程序，除本章別有規定
    外，仍適用第一章通常訴訟程序之規定。民事訴訟法第400 
    條第1項、第249條第1項第7款、第436條第2項亦分別定有明
    文。
四、經查，本件原告前以同一合會事實，於107年間向本院起訴
    請求被告給付會款，經本院107年度簡字第10號案件（下稱
    系爭前案）審理中移付調解，並以本院107年度移調字第22
    號成立調解，調解內容如下:「二、被告林振坤並同意對於
    本院107年度簡字第10號合會事件，於107年9月6日起按月於
    每月6日前(4、8、12月各加標一期，於當月20日前) 應按時
    繳納各期會款1萬元，並至合會結束為止(由107年9月6日至1
    11年12月20日，總計65萬元) ，如有二期未給付，視為往後
    三期到期。」，此有系爭調解筆錄附卷可佐(見本院補字卷
    第11頁至12頁)。並經原告於111年11月22日當庭自承本件合
    會與前案合會相同，而本件請求之65萬元與前案調解筆錄第
    二點所載65萬元之範圍相同，且原告本次提出之證物與其於
    107年簡字第10號案件時所提出之證物相同(見本院簡字卷第
    42頁)，是原告本件起訴請求65萬元部分，與本院107年度移
    調字第22號事件乃屬同一訴訟之事實，堪予認定。觀諸前開
    規定，本件原告前開所成立之調解內容與確定判決有同一效
    力，且迄至本案言詞辯論終結之際，亦查無經撤銷或經法院
    認定有無效之情形，故原告此部分請求已發生既判力，原告
    再就相同之原因事實，提起本件民事訴訟，而請求給付會款
    ，實已違反一事不再理原則，原告本件請求即不合法，應以
    裁定駁回之。原告之訴既經駁回，其假執行之聲請亦失所附
    麗，應併予駁回。至被告未履行上開調解筆錄所載內容，僅
    為上開調解成立內容如何強制執行之問題，尚非前述調解成
    立內容有何無效或得撤銷之原因，無礙於原調解成立內容之
    效力，併此敘明。　　
五、依民事訴訟法第436條第2項、第249條第1項第7款、第95條
    、第78條，裁定如主文。
中　　華　　民　　國　　111 　年　　11　　月　　30　　日
                  民事簡易庭  法  官  周子宸
以上正本係照原本作成。
如不服本裁定應於送達後10日內向本院提出抗告狀，並繳納抗告
費新臺幣1,000元。
中　　華　　民　　國　　111 　年　　11　　月　　30　　日
                              書記官  郭子謙